臺灣臺北地方法院刑事裁定
111年度聲字第1175號
聲  請  人
即  告訴人  麗寶生醫股份有限公司

法定代理人  王鼎然
告訴代理人  蕭維德律師
            黃金洙律師
            單鴻均律師
相  對  人
即  被  告  吳雪霞


相對人  即
選任辯護人  劉興懋律師 
相  對  人
即  被  告  鄭紘偉


相對人  即
選任辯護人  陳繼民律師  
上列聲請人間因被告等違反營業秘密法等案件（110年度智訴字
第7號），聲請限制閱卷，本院裁定如下：
    主  文
聲請駁回。
    理  由
一、聲請意旨略以：如附表所示之訴訟資料，涉及聲請人即告訴
    人麗寶生醫股份有限公司（下稱聲請人）之營業秘密，告訴
    代理人前向本院聲請閱卷時，本院於民國111年2月10日僅准
    許告訴代理人檢閱扣案之USB隨身碟內檔案，惟禁止抄錄、
    攝影及重製之，故聲請限制相對人即被告吳雪霞、鄭紘偉、
    相對人即選任辯護人劉興懋律師、陳繼民律師抄錄、攝影、
    拍照、錄影及重製附表所示資料，而僅得以檢閱，並製作筆
    記後進行答辯。
二、按辯護人於審判中得檢閱卷宗及證物並得抄錄、重製或攝影
    ，被告於審判中得預納費用請求付與卷宗及證物之影本。但
    卷宗及證物之內容與被告被訴事實無關或足以妨害另案之偵
    查，或涉及當事人或第三人之隱私或業務秘密者，法院得限
    制之；當事人提出之攻擊或防禦方法涉及營業秘密，經「當
    事人」聲請，法院認為適當者，得不公開審判或限制閱覽訴
    訟資料；訴訟資料涉及營業秘密者，法院得依聲請不公開審
    判；亦得依聲請或依職權限制卷宗或證物之檢閱、抄錄或攝
    影，刑事訴訟法第33條第1、2項、營業秘密法第14條第2項
    、智慧財產案件審理法第24條分別定有明文。其中營業秘密
    法第14條第2項所謂「當事人」，依刑事訴訟法第3條規定，
    謂檢察官、自訴人及被告，是告訴人當非刑事訴訟法上之當
    事人（院解字第3214號解釋意旨參照）。至智慧財產案件審
    理法第24條雖未明定得為聲請之人為何人，然依同法第1條
    後段：「本法未規定者，分別依民事、刑事或行政訴訟程序
    應適用之法律。」及上揭營業秘密法第14條第2項規定，應
    以當事人為限。本件聲請人為本案之告訴人，既非當事人，
    自無聲請限制閱覽訴訟資料之當事人適格，而檢察官亦未提
    出相同內容之聲請，是聲請人此部分之聲請，至多僅具促請
    法院注意之效力，要難遽予准許之。
三、次依司法院大法官釋字第762號解釋意旨，憲法第16條規定
    人民有訴訟權，旨在確保人民有受公平審判之權利，正當法
    律程序之要求，刑事被告應享有充分之防禦權，包括被告卷
    證資料獲知權，俾受公平審判之保障。據此，刑事案件審理
    中，原則上固應使被告得以「適當方式」適時獲知其被訴案
    件之卷宗及證物全部內容，然亦非不得於具有法定得限制閱
    覽之情形時為必要之限制。至於何時須予限制閱覽及其限制
    之方式，則應視個案訴訟程序之進程及被告防禦權行使窒礙
    之程度而定，不宜於訴訟程序進行前即一律限制被告閱覽。
    本件聲請人前就如附表所示之檔案資料聲請核發秘密保持命
    令，經本院以110年度聲字第843號裁定相對人吳雪霞、鄭紘
    偉、劉興懋律師、陳繼民律師就如附表所示之訴訟資料，不
    得為實施本院110年度智訴字第7號刑事訴訟外之目的而使用
    之，或對未受秘密保持命令之人開示，故本院已就如附表所
    示之檔案資料採取合理保護手段，而聲請人亦未敘明本件有
    何應限制相對人檢閱、抄錄或攝影如附表所示檔案資料之需
    ，本院衡酌營業秘密之保護及訴訟防禦權之保障，難認此時
    有逕依職權為限制閱覽卷證之必要。從而，聲請人就如附表
    所示檔案聲請限制檢閱、抄錄或攝影，礙難准許，爰予駁回
    。
四、依刑事訴訟法第220條，裁定如主文。
中　　華　　民　　國　　111 　年　　9 　　月　　15　　日
                  刑事第六庭審判長  法  官  黃傅偉
                                    法  官  洪翠芬
                                    法  官  李佳靜
上正本證明與原本無異。
如不服本裁定，應於裁定送達後5日內向本院提出抗告狀。
中　　華　　民　　國　　111 　年　　9 　　月　　16　　日
                                    書記官  林珊慧
附表：USB隨身碟內之檔案
編號 檔案路徑層次   檔案或資料夾名稱  1 [2019.12.12]   2100 expert_High Sensitivity DNA Assay_DE00000000_0000-00-00_14-05-53.pdf檔案     2100 expert_High Sensitivity DNA Assay_DE00000000_0000-00-00_15-16-35.pdf檔案  2 [15189]   麗寶醫事檢驗所mNGS室間比對計畫書與報告_00000000.doc檔案     PFI驗證報告-00000000.docx檔案     PFI驗證報告-00000000.docx檔案     致心律不整性右心室心肌病變基因檢測.doc檔案 3 [PFI論文] [實驗紀錄]  [00000000 report]資料夾內所有檔案  [PFI論文]   PFI-manuscript version 1.docx檔案 4 [實驗紀錄]   [00000000 report]資料夾內所有檔案     [00000000 report]資料夾內所有檔案     [00000000 report]資料夾內所有檔案     [00000000 report]資料夾內所有檔案     [00000000 report]資料夾內所有檔案     [00000000 report]資料夾內所有檔案     [00000000 report]資料夾內所有檔案     [00000000]資料夾內所有檔案     [Bioanalyzer]資料夾內所有檔案  5 [Protocol] [NGS 自己protocol]  1.全血DNA萃取.docx檔案     3.DNB preparation 及上機.docx檔案     PFI手工製作DNB+上機_實際上.docx檔案     PFI自動化製作DNB+上機_實際上.docx檔案     下機報告品質解讀.docx檔案     血漿游離DNA文庫製備自動化操作_實際上.docx檔案     血漿遊離DNA萃取_實際上.docx檔案  6 [各家醫院excel]   資料夾內所有檔案  7 [各類excel] [Cost]  00000000華大成本計算_小紀_v2_Kelvin.xlsx檔案     00000000華大成本計算_WES_自動化.xlsx檔案     00000000華大成本計算_WES_手動_先capture再pooling.xlsx檔案     00000000華大成本計算_WES_手動_先pooling再capture.xlsx檔案     PFI成本_00000000.xlsx檔案     PFI成本-人力及租金成本更新_v2.xlsx檔案     PFI成本-人力及租金成本更新_v6.xlsx檔案     ㄌㄐ WES成本分析_應正確版.xlsx檔案     人力成本共用版00000000.xlsx檔案  [各類excel]   NGS基因檢測_各家醫院醫令執行項目清單_00000000.xlsx檔案     NGS基因檢測_各家醫院醫令執行項目清單_00000000.xlsx檔案     NSCLC_V2_primer list 統整_00000000.xlsx檔案     PFI標準成本for_醫院(醫令)招標-bonny-00000000.xlsx檔案  8 [發出報告]   Report No 000000 (LI19_0001).pdf檔案     Report No 000000 (LI19_0002).pdf檔案     Report No 000000 (LI19_0003).pdf檔案     Report No 000000 (LI19_0004).pdf檔案     Report No 000000-ARVC(含封面).pdf檔案     Report No 000000-HCM(含封面).pdf檔案     Report No 000000-BRCA12(含封面).pdf檔案     Report No 000000-CRC(含封面).pdf檔案  9 [醫檢所] [收發檢體] [報告] VN18_0005_NIPT_report_sign.pdf檔案     郭明鑫_cfDNA EGFR T790M Panel_sign.pdf檔案     羅秋松_sign_report.pdf檔案   [實驗紀錄] [Validation] 病原快速鑒定報告-00000000_3.pdf檔案     病原快速鑒定報告-00000000_10.pdf檔案     病原快速鑒定報告-00000000_12.pdf檔案     病原快速鑒定報告-00000000_15.pdf檔案     病原快速鑒定報告-00000000_18.pdf檔案     病原快速鑒定報告-00000000_19.pdf檔案     病原快速鑒定報告-00000000_28.pdf檔案     病原快速鑒定報告-00000000_65.pdf檔案     病原快速鑒定報告00000000-00.pdf檔案     病原快速鑒定報告00000000-00.pdf檔案     病原快速鑒定報告00000000-00.pdf檔案     病原快速鑒定報告00000000-00R.pdf檔案     病原快速鑒定報告00000000-00.pdf檔案   [實驗紀錄]  Kao.xlsx檔案     分析數據統計.xlsx檔案  10 [麗寶內部相關文件]   00000000 華大WES產品化會議簡報.pptx檔案     Cross department meeting_00000000.pptx 檔案     Cross department meeting_00000000.pptx檔案     Verification_00000000_v4.pptx檔案     檢驗所進度報告_00000000_v2.pptx檔案  11    2100 expert_DNA 1000_DE00000000_0000-00-00_19-25-23.pdf檔案  12    2100 expert_DNA 1000_DE00000000_0000-00-00_19-38-02_PFI validation after cfDNA extraction and Covaris.pdf檔案  13    2100 expert_DNA 1000_DE00000000_0000-00-00_14-30-14.pdf檔案  14    2100 expert_High Sensitivity DNA Assay_DE00000000_0000-00-00_12-18-24.pdf檔案